---
output: github_document
---

<!-- README.md is generated from README.Rmd. Please edit that file -->

```{r, include = FALSE}
knitr::opts_chunk$set(
  collapse = TRUE,
  comment = "#>"
)
```

# slidesR

<!-- badges: start -->
<!-- badges: end -->

Este repositório tem como objetivo oferecer alguns conteúdos sobre R. Anteriormente, fiz algumas apresentações e elas estão em diversos repositórios diferentes no meu GitHub. A ideia é organizar as próximas apresentações neste repositório, e ir aprimorando o material aqui (ao invés de criar um novo repositório a cada palestra).

Nesta página é possível encontrar as apresentações já realizadas/prontas para consulta: https://beatrizmilz.github.io/slidesR/

Abaixo seguem algumas apresentações que estão em desenvolvimento, ou ainda não estão na página acima:

## Comunidades:

 
  - The Carpentries - Slide de apresentação da comunidade (em breve)
  
## R
  
 
  - __Rmarkdown__

    - Rmarkdown - parte 1: primeira versão __em desenvolvimento__ [aqui](https://beatrizmilz.github.io/slidesR/rmarkdown/index.html).
    
    - Rmarkdown - parte 2: em breve. Ideias de conteúdo: como usar referências - incluindo ABNT, relatórios com parâmetros. 
    
    - Outputs para Rmarkdown:
    
      -  Apresentações com o pacote xaringan: primeira versão __em desenvolvimento__ [aqui](https://beatrizmilz.github.io/slidesR/xaringan/index.html).

## Para atualizar o website

```{r eval=FALSE, include=TRUE}
library(tidyverse)

files <- list.files("docs/", pattern = ".Rmd", full.names = TRUE)


# eventualmente alterar para purr
for (i in 1:length(files)){
  rmarkdown::render(files[i])
}

```

