---
title: "Apresentações desatualizadas"
author:
  - name: Beatriz Milz 
    url: https://beatrizmilz.com
    affiliation: IEE/USP
date: "Atualizado em `r Sys.Date()`"
site: distill::distill_website
---

```{r setup, include=FALSE}
knitr::opts_chunk$set(echo = FALSE)
```

```{r metathis, echo=FALSE}
library(metathis)
meta() %>%
  meta_name("github-repo" = "beatrizmilz/slidesR") %>% 
  meta_social(
    title = "Slides sobre R",
    description = paste(
      "Alguns materiais e slides sobre R e comunidades.",
      "Por Beatriz Milz"
    ),
    url = "https://beatrizmilz.github.io/slidesR/",
    image = "https://beatrizmilz.github.io/slidesR/img/share-card.png",
    image_alt = paste(
      "Início do site sobre materiais sobre R e comunidades"
    ),
    og_type = "website",
    og_author = "Beatriz Milz",
    twitter_card_type = "summary_large_image",
    twitter_creator = "@beamilz"
  )
```




`r applause::button(color="#1aa6b4", style="float:right;", multiclap = FALSE)` Olá! Abaixo segue uma lista de links de apresentações que fiz antes de agosto/2020, e estão desatualizadas. 

Assim que eu atualizar o material, o mesmo ficará na página principal (e retirado desta lista).

   
## Português


- <i class="fas fa-chalkboard-teacher"></i> [Workshop - Apresentações no `R` ⚔ com `xaringan`](https://beatrizmilz.github.io/aMostra-IME-2019-Xaringan/)

- <i class="fas fa-chalkboard-teacher"></i> [Introdução ao pacote `xaringan` - Criando apresentações com `R`](https://beatrizmilz.github.io/IME-27-08-2019/)

- <i class="fab fa-meetup"></i> [Comunicando seus resultados: Criando apresentações com `R`](https://beatrizmilz.github.io/IV-SER-RLadies/)



- <i class="fab fa-meetup"></i> [Dashboards, gráficos, mapas: Possibilidades de visualização de dados com `R`](https://beatrizmilz.github.io/NerdzaoWeek/)

- <i class="fas fa-chalkboard-teacher"></i> [Oficina de Introdução ao R](https://beatrizmilz.github.io/Oficina_intro_R_UFABC_2018)


- <i class="fas fa-chalkboard-teacher"></i> [`R` e Desafios no Projeto Temático MacroAmb](https://beatrizmilz.github.io/apresentacao_R_MMP_17-10-2018)

## Español

- <i class="fas fa-chalkboard-teacher"></i> [Funciones - R para Ciencia de Datos](https://beatrizmilz.github.io/2020-R4DS-Functions/)


## English

-  <i class="fas fa-chalkboard-teacher"></i> [Producing Reports with `knitr` and `R`](https://beatrizmilz.github.io/CODATASP18_knitr)