---
title: "Como esse site foi feito?"
author:
  - name: Beatriz Milz 
    url: https://beatrizmilz.com
    affiliation: IEE/USP
date: "Atualizado em `r Sys.Date()`"
site: distill::distill_website
bibliography: [ferramentas_packages.bib]
---

```{r setup, include=FALSE}
knitr::opts_chunk$set(fig.align = "center")
```

```{r metathis, echo=FALSE}
library(metathis)
meta() %>%
  meta_name("github-repo" = "beatrizmilz/slidesR") %>% 
  meta_social(
    title = "Slides sobre R",
    description = paste(
      "Alguns materiais e slides sobre R e comunidades.",
      "Por Beatriz Milz"
    ),
    url = "https://beatrizmilz.github.io/slidesR/",
    image = "https://beatrizmilz.github.io/slidesR/img/share-card.png",
    image_alt = paste(
      "Início do site sobre materiais sobre R e comunidades"
    ),
    og_type = "website",
    og_author = "Beatriz Milz",
    twitter_card_type = "summary_large_image",
    twitter_creator = "@beamilz"
  )
```


`r applause::button(color="#1aa6b4", style="float:right;", multiclap = FALSE, url = 'https://beatrizmilz.github.io/slidesR/', width = '70px')` Nesta página estão descritas os softwares, pacotes e ferramentas que utilizei para a criação deste site.

- Linguagem de programação `R` @R-base.

- Ambiente de desenvolvimento (IDE) [`RStudio`](https://rstudio.com/).

- Pacotes [`R Markdown`](https://rmarkdown.rstudio.com/) [@R-rmarkdown; @rmarkdown2018] e [`knitr`](https://yihui.org/knitr/) [@knitr2014; @knitr2015; @R-knitr]. 

- O pacote [`distill`](https://rstudio.github.io/distill/) @R-distill foi utilizado para criar a estrutura do site.

- As apresentações foram criadas com os pacotes: [`xaringan`](https://github.com/yihui/xaringan) @R-xaringan,
[`xaringanthemer`](https://pkg.garrickadenbuie.com/xaringanthemer/) @R-xaringanthemer, [`xaringanExtra`](https://pkg.garrickadenbuie.com/xaringanExtra/) @R-xaringanExtra e [`countdown`](https://github.com/gadenbuie/countdown) @R-countdown.


- O pacote [`metathis`](https://pkg.garrickadenbuie.com/metathis/) @R-metathis foi utilizado para criação das tags `<meta>` (de `HTML`).

-  `r emo::ji("clap")` Botão de aplauso feito com o pacote [`applause`](https://pkg.garrickadenbuie.com/applause/) @R-applause.

- Os ícones são dos sites [Font Awesome](https://fontawesome.com/icons?d=gallery) e [Academicons](https://jpswalsh.github.io/academicons/). 

- O versionamento do código e o deploy do site é realizado através deste [repositório no GitHub](https://github.com/beatrizmilz/slidesR).

- `r emo::ji("parrot")` Termos do [Glossário](https://carpentries.github.io/glosario/pt/) foram adicionados através do pacote [`glosario`](https://github.com/carpentries/glosario-r) @R-glosario.

- Emojis adicionados com os pacotes [`emo`](https://github.com/hadley/emo) @R-emo e [`ermoji`](https://www.garrickadenbuie.com/project/ermoji/) @R-ermoji.

-  `r emo::ji("woman_technologist")` + `r emo::ji("purple_heart")`+ `r emo::ji("hot_beverage")`+ `r emo::ji("headphones")` & `r emo::ji("musical_note")`  !



```{r echo=FALSE, message=FALSE}
knitr::write_bib(c(.packages(), 'knitr', 'rmarkdown', 'xaringan', 'pagedown', 'xaringanthemer', 'xaringanExtra', 'countdown', 'applause', 'distill', 'glosario', 'emo', 'ermoji'), 'ferramentas_packages.bib')
```

