---
title: "Utilizando o Git e GitHub no RStudio"
author:
  - name: Beatriz Milz 
    url: https://beatrizmilz.com
    affiliation: IEE/USP
date: "Atualizado em `r Sys.Date()`"
site: distill::distill_website
---

```{r setup, include=FALSE}
knitr::opts_chunk$set(echo = FALSE)
```

### Slides

<center>
<iframe src="https://beatrizmilz.github.io/slidesR/git_rstudio/index.html" height="100%" width="100%" style="min-height: 400px;"></iframe>
</center>

<p style="text-align:right;">[<i class="fas fa-external-link-alt"></i> Confira a apresentação](https://beatrizmilz.github.io/slidesR/git_rstudio/index.html)</p>

### Pré-requisitos

- Para acompanhar a atividade:
  - [Conta no GitHub](https://github.com/)
  - [Conta na RStudio Cloud](https://rstudio.cloud/projects)
  
- Para usar posteriormente: 

  - [R](https://cran.r-project.org/)
  - [RStudio](https://www.rstudio.com/products/rstudio/download/)
  - [Git](https://git-scm.com/downloads)
  - [Conta no GitHub](https://github.com/)
  - Instalação do pacote `usethis`:

```{r echo=TRUE, eval=FALSE}
install.packages("usethis")
```


### Material Complementar

- [Folha de dicas sobre Git (Cheat Sheet)](https://github.github.com/training-kit/downloads/pt_BR/github-git-cheat-sheet.pdf)


### Meetups

Este material foi/será utilizado nos seguintes eventos/meetups:

- [R-Ladies Goiânia](https://www.sympla.com.br/git--rstudio__944832), 27 de agosto de 2020. [Acompanhe as perguntas no sli.do neste link](https://app.sli.do/event/zlvr87bu).

### `r emo::ji("parrot")` [Glossário](https://glosario.carpentries.org/pt/)

- Termos em português:

```{r echo=FALSE, message=TRUE}
glosario::define(c("version_contro_system", "git", "repository"), lang = "pt")
```

- __Termos em Inglês__ (a ajuda na tradução do [Glossário](https://glosario.carpentries.org/pt/) é bem vinda!):

```{r echo=FALSE, message=TRUE}
# PR Submetido para Português
glosario::define(c("github", "git_branch"), lang = "en") 


 # SUBMETER PR
glosario::define(c("git_clone", "fork", "pull_request"), lang = "en")
```



---

<center>
[<i class="fas fa-home"></i> Retorne à página inicial](index.html)
</center>