---
title: "Git e GitHub no RStudio"
author:
  - name: Beatriz Milz 
    url: https://beatrizmilz.com
    affiliation: IEE/USP
date: "Atualizado em `r Sys.Date()`"
site: distill::distill_website
---

```{r setup, include=FALSE}
knitr::opts_chunk$set(echo = FALSE)
```

Boas vindas!

O público-alvo desta apresentação são pessoas que utilizam o R para análise de dados, tem um conhecimento básico sobre Git e GitHub e querem utilizar essas ferramentas diretamente do RStudio. 

É muito importante proporcionar uma experiência livre de assédio para todas as pessoas participantes.  Por favor, leia o [Código de Conduta da R-Ladies](https://github.com/rladies/starter-kit/wiki/Code-of-Conduct#portuguese).


### Slides

```{r}
xaringanExtra::embed_xaringan(
  url = "https://beatrizmilz.github.io/slidesR/git_rstudio/index.html",
  ratio = "16:9"
)
```


<p style="text-align:right;">[<i class="fas fa-external-link-alt"></i> Confira a apresentação](https://beatrizmilz.github.io/slidesR/git_rstudio/index.html)</p>

### Pré-requisitos

A atividade será expositiva. Porém, para praticar posteriormente, esses são os pré-requisitos:

- Usando no RStudio Cloud:
  - [Conta no GitHub](https://github.com/)
  - [Conta na RStudio Cloud](https://rstudio.cloud/projects)
  
- Usando no seu computador (recomendado): 

  - [R](https://cran.r-project.org/)
  - [RStudio](https://www.rstudio.com/products/rstudio/download/)
  - [Git](https://git-scm.com/downloads)
  - [Conta no GitHub](https://github.com/)
  - Instalação do pacote `usethis`:

```{r echo=TRUE, eval=FALSE}
install.packages("usethis")
```

### Material complementar

- [Script em R usado no RStudio Cloud durante a apresentação  para configurar o Git e GitHub](https://beatrizmilz.github.io/slidesR/git_rstudio/rstudio-cloud/script_config_git.R)


### Eventos

Eventos passados e futuros com uso deste material:

- [R-Ladies Goiânia](https://www.sympla.com.br/git--rstudio__944832), 27 de agosto de 2020. [Apresentação utilizada disponível em PDF](https://beatrizmilz.github.io/slidesR/git_rstudio/pdf/rladies-gyn-27-08-2020.pdf).


- [R-Ladies São Paulo](https://www.meetup.com/rladies-sao-paulo/events/264535075/), 12 de setembro de 2019. [Apresentação utilizada disponível aqui](https://beatrizmilz.github.io/RLadies-Git-RStudio-2019/#1).

### Para aprender mais

- [Evento Hacktoberfest](https://hacktoberfest.digitalocean.com/faq/)

- [Post sobre o assunto no Blog da Curso-R](https://www.curso-r.com/blog/2019-07-23-zen-do-r-4/), por [Caio Lente](https://lente.dev/)

- [Livro Happy Git with R, em Inglês](https://happygitwithr.com/)

- [Folha de dicas sobre Git _(Cheat Sheet)_, em Português](https://github.github.com/training-kit/downloads/pt_BR/github-git-cheat-sheet.pdf)

- [Folhas de dicas da RStudio _(Cheat Sheets)_ , em Inglês](https://rstudio.com/wp-content/uploads/2019/01/Cheatsheets_2019.pdf)


### Comunidades e locais amigáveis para fazer perguntas :)

- [Eventos e redes sociais das R-Ladies no Brasil](https://github.com/R-Ladies-Sao-Paulo/RLadies-Brasil)

- [Fórum Curso-R](https://discourse.curso-r.com/)

- [Telegram R-Brasil](https://t.me/rbrasiloficial)


### `r emo::ji("parrot")` [Glossário](https://glosario.carpentries.org/pt/)

- __Termos em português__:

```{r echo=FALSE, message=TRUE}
glosario::define(c("version_contro_system", "git", "repository"), lang = "pt")
```

- __Termos em Inglês__ (a ajuda na tradução do [Glossário](https://glosario.carpentries.org/pt/) é bem vinda!):

```{r echo=FALSE, message=TRUE}
# PR Submetido para Português
glosario::define(c("github", "git_branch"), lang = "en") 


 # SUBMETER PR
glosario::define(c("git_clone", "fork", "pull_request"), lang = "en")
```



---

<center>
[<i class="fas fa-home"></i> Retorne à página inicial](index.html)
</center>