---
title: "Materiais sobre R "
#description: |
#  Uma lista de apresentações usando ou sobre R e Comunidades.
author:
  - name: Beatriz Milz 
    url: https://beatrizmilz.com
    affiliation: R-Ladies São Paulo
    affiliation_url: https://www.meetup.com/rladies-sao-paulo/
date: "Atualizado em `r Sys.Date()`"
site: distill::distill_website
---

```{r setup, include=FALSE}
knitr::opts_chunk$set(echo = FALSE)
```

```{r metathis, echo=FALSE}
library(metathis)
meta() %>%
  meta_name("github-repo" = "beatrizmilz/slidesR") %>% 
  meta_social(
    title = "Slides sobre R",
    description = paste(
      "Alguns materiais e slides sobre R"
    ),
    url = "https://beatrizmilz.github.io/slidesR/",
    image = "https://beatrizmilz.github.io/slidesR/git_rstudio/img/share-card.png",
    image_alt = paste(
      "Primeiro slide da apresentação sobre os primeiros",
      "passos sobre como utilizar o Git e GitHub",
      "diretamente do RStudio", 
      "Apresentado por Beatriz Milz"
    ),
    og_type = "website",
    og_author = "Beatriz Milz",
    twitter_card_type = "summary_large_image",
    twitter_creator = "@beamilz"
  )
```


```{r echo=FALSE}

```

`r applause::button(color="#1aa6b4", style="float:right;", multiclap = FALSE)` Boas vindas!
Nesta página, disponibilizo algumas apresentações mais recentes que fiz (sozinha ou com outras pessoas) sobre R e comunidades.

É muito importante proporcionar uma experiência livre de assédio para todas as pessoas participantes.  Por favor, leia o [Código de Conduta da R-Ladies](https://github.com/rladies/starter-kit/wiki/Code-of-Conduct#portuguese).

## R

- [Introdução ao R](introR.html)

- [Utilizando o Git e GitHub no RStudio](git_rstudio.html)

## Comunidades

- [R-Ladies São Paulo](rladies.html)