---
title: "Materiais sobre R "
#description: |
#  Uma lista de apresentações usando ou sobre R e Comunidades.
author:
  - name: Beatriz Milz 
    url: https://beatrizmilz.com
    affiliation: R-Ladies São Paulo
    affiliation_url: https://www.meetup.com/rladies-sao-paulo/
date: "Atualizado em `r Sys.Date()`"
site: distill::distill_website
---

```{r setup, include=FALSE}
knitr::opts_chunk$set(echo = FALSE)
```

```{r metathis, echo=FALSE}
library(metathis)
meta() %>%
  meta_name("github-repo" = "beatrizmilz/slidesR") %>% 
  meta_social(
    title = "Slides sobre R",
    description = paste(
      "Alguns materiais e slides sobre R e comunidades.",
      "Por Beatriz Milz"
    ),
    url = "https://beatrizmilz.github.io/slidesR/",
    image = "https://beatrizmilz.github.io/slidesR/img/share-card.png",
    image_alt = paste(
      "Início do site sobre materiais sobre R e comunidades"
    ),
    og_type = "website",
    og_author = "Beatriz Milz",
    twitter_card_type = "summary_large_image",
    twitter_creator = "@beamilz"
  )
```




`r applause::button(color="#1aa6b4", style="float:right;", multiclap = FALSE, url = 'https://beatrizmilz.github.io/slidesR/', width = '70px')` Boas vindas!
Nesta página, disponibilizo algumas apresentações mais recentes que fiz (sozinha ou com outras pessoas) sobre R e comunidades.

É muito importante proporcionar uma experiência livre de assédio para todas as pessoas participantes.  Por favor, leia o [Código de Conduta da R-Ladies](https://github.com/rladies/starter-kit/wiki/Code-of-Conduct#portuguese).

Caso queira sugerir um tema, [escreva aqui!](https://github.com/beatrizmilz/slidesR/issues/5)

## R

- [Introdução ao R](introR.html)

- [Utilizando o Git e GitHub no RStudio](git_rstudio.html)

- [R Markdown](rmarkdown.html) _(preliminar)_

  - Marcação com [Markdown](https://beatriz-milz.shinyapps.io/tutorial_markdown/) 
  
  - [Apresentações reprodutíveis com xaringan](https://r-ladies-sao-paulo.github.io/xaringan/)

## Comunidades

- [R-Ladies São Paulo](rladies.html)


## Outros

- [Como este site foi feito?](ferramentas.html)

- [Links com apresentações antigas/desatualizadas](apresentacoes_antigas.html)




