---
title: "Introdução ao R"
author:
  - name: Beatriz Milz 
    url: https://beatrizmilz.com
    affiliation: IEE/USP
date: "Atualizado em `r Sys.Date()`"
site: distill::distill_website
---

```{r setup, include=FALSE}
knitr::opts_chunk$set(echo = FALSE)
```
```{r metathis, echo=FALSE}
library(metathis)
meta() %>%
  meta_name("github-repo" = "beatrizmilz/slidesR") %>% 
  meta_social(
    title = "Introdução a Linguagem R",
    description = paste(
      "Apresentação sobre Introdução a linguagem R",
      "e a IDE RStudio"
    ),
    url = "https://beatrizmilz.github.io/slidesR/introR.html",
    image = "https://beatrizmilz.github.io/slidesR/introR/img/share-card.png",
    image_alt = paste(
      "Primeiro slide da apresentação sobre ",
      "Introdução ao R.",
      "Apresentado por Beatriz Milz."
    ),
    og_type = "website",
    og_author = "Beatriz Milz",
    twitter_card_type = "summary_large_image",
    twitter_creator = "@beamilz"
  )
```

`r applause::button(color="#1aa6b4", style="float:right;", multiclap = FALSE)` Boas vindas!
O público-alvo desta apresentação são pessoas om interesse em começar a utilizar R para análise de dados. 

É muito importante proporcionar uma experiência livre de assédio para todas as pessoas participantes.  Por favor, leia o [Código de Conduta da R-Ladies](https://github.com/rladies/starter-kit/wiki/Code-of-Conduct#portuguese).

### Slides

```{r}
xaringanExtra::embed_xaringan(
  url = "https://beatrizmilz.github.io/slidesR/introR/index.html",
  ratio = "16:9"
)
```

<p style="text-align:right;">[<i class="fas fa-external-link-alt"></i> Confira a apresentação](https://beatrizmilz.github.io/slidesR/introR/index.html)</p>

### Pré-requisitos

- [Conta na RStudio Cloud](https://rstudio.cloud/projects)

### Material Complementar

- Acompanhe a palestra com o material disponível em [<i class="fas fa-cloud"></i> RStudio Cloud](https://rstudio.cloud/project/1540878)
- Caso queira usar no seu computador, os arquivos disponibilizados na Cloud são os seguintes:
  - [`1-introducao.R`](https://beatrizmilz.github.io/slidesR/introR/rstudio-cloud/1-introducao.R)
  - [`2-operadores.R`](https://beatrizmilz.github.io/slidesR/introR/rstudio-cloud/2-operadores.R)
  - [`3-tipos_dados.R`](https://beatrizmilz.github.io/slidesR/introR/rstudio-cloud/3-tipos_dados.R)
  - [`4-tipos_objetos.R`](https://beatrizmilz.github.io/slidesR/introR/rstudio-cloud/4-tipos_objetos.R)
  - [`5-pacotes.R`](https://beatrizmilz.github.io/slidesR/introR/rstudio-cloud/5-pacotes.R)
  - [`rladies.csv`](https://benubah.github.io/r-community-explorer/data/rladies.csv) - Base de dados usada no arquivo `4-tipos_objetos.R`.
  


### Eventos

Eventos passados e futuros com uso deste material:

- [R-Ladies Curitiba](https://www.sympla.com.br/r-ladies-curitiba-introducao-a-linguagem-r__939607), 26 de agosto de 2020. [Apresentação em PDF](https://beatrizmilz.github.io/slidesR/introR/pdf/RLadies_Curitiba_26-08-2020.pdf).

### Comunidades e locais amigáveis para fazer perguntas :)

- [Eventos e redes sociais das R-Ladies no Brasil](https://github.com/R-Ladies-Sao-Paulo/RLadies-Brasil)

- [Fórum Curso-R](https://discourse.curso-r.com/)

- [Telegram R-Brasil](https://t.me/rbrasiloficial)


### Para aprender mais

- Livro R para Ciência de Dados: Gratuito em [Inglês](https://www.curso-r.com/cursos/) e em [Espanhol](https://es.r4ds.hadley.nz/). 

- [Curso-R](https://curso-r.com): 
  - [Material de estudo](http://material.curso-r.com/)
  - [Blog](https://www.curso-r.com/blog/)
  - [Livro - em desenvolvimento](https://livro.curso-r.com/index.html)
  - [Lives e vídeos no Youtube](https://www.youtube.com/c/CursoR6)
  - [Cursos](https://www.curso-r.com/cursos/)
  - [Fórum](https://discourse.curso-r.com/)

