---
title: "R-Ladies São Paulo"
author:
  - name: Beatriz Milz 
    url: https://beatrizmilz.com
    affiliation: IEE/USP
date: "Atualizado em `r Sys.Date()`"
site: distill::distill_website
---

```{r setup, include=FALSE}
knitr::opts_chunk$set(fig.align = "center")
```

```{r metathis, echo=FALSE}
library(metathis)
meta() %>%
  meta_name("github-repo" = "beatrizmilz/slidesR") %>% 
  meta_social(
    title = "R-Ladies São Paulo",
    description = paste(
      "Apresentação sobre",
      "a comunidade R-Ladies São Paulo"
    ),
    url = "https://beatrizmilz.github.io/slidesR/rladies.html",
    image = "https://beatrizmilz.github.io/slidesR/rladies/img/share-card.png",
    image_alt = paste(
      "Primeiro slide da apresentação sobre ",
      "a comunidade R-Ladies São Paulo.",
      "Apresentado por Beatriz Milz."
    ),
    og_type = "website",
    og_author = "Beatriz Milz",
    twitter_card_type = "summary_large_image",
    twitter_creator = "@beamilz"
  )
```

```{r echo=FALSE}
xaringanExtra::use_clipboard()
```

Boas vindas!

Essa breve apresentação é sobre a comunidade R-Ladies São Paulo. 

É muito importante proporcionar uma experiência livre de assédio para todas as pessoas participantes.  Por favor, leia o [Código de Conduta da R-Ladies](https://github.com/rladies/starter-kit/wiki/Code-of-Conduct#portuguese).

### Slides

```{r}
xaringanExtra::embed_xaringan(
  url = "https://beatrizmilz.github.io/slidesR/rladies/index.html",
  ratio = "16:9"
)

```

<p style="text-align:right;">[<i class="fas fa-external-link-alt"></i> Confira a apresentação](https://beatrizmilz.github.io/slidesR/rladies/index.html)</p>

### Utilizando a apresentação

Caso você faça parte de outro capítulo da R-Ladies, sinta-se à vontade para 
alterar e utilizar essa apresentação - [baixar arquivo .Rmd](https://beatrizmilz.github.io/slidesR/rladies/index.Rmd).

Será necessário instalar os seguintes pacotes:

- tidyverse

- xaringan

- metathis

- xaringanExtra


```{r eval=FALSE, include=TRUE}
# Instalar pacotes do CRAN

install.packages(c("tidyverse", "xaringan", "metathis"))


# Instalar pacotes do GitHub
devtools::install_github("gadenbuie/xaringanExtra")
```


---

<center>
[<i class="fas fa-home"></i> Retorne à página inicial](index.html)
</center>