---
title: "RMarkdown"
author:
  - name: Beatriz Milz 
    url: https://beatrizmilz.com
    affiliation: IEE/USP
date: "Atualizado em `r Sys.Date()`"
site: distill::distill_website
---

```{r setup, include=FALSE}
knitr::opts_chunk$set(echo = FALSE)
```

```{r metathis, echo=FALSE}
library(metathis)
meta() %>%
  meta_name("github-repo" = "beatrizmilz/slidesR") %>% 
  meta_social(
    title = "R Markdown - Usando R para gerar diferentes tipos de relatórios",
    description = paste(
      "Materiais sobre",
      "R Markdown e pacotes utuilizados para gerar diferentes tipos de relatórios,"
    ),
    url = "https://beatrizmilz.github.io/slidesR/rmarkdown.html",
    image = "https://beatrizmilz.github.io/slidesR/rmarkdown/img/share-card-packages.png",
    image_alt = paste(
      "Primeiro slide da apresentação sobre ",
      "R Markdown e pacotes utuilizados para gerar diferentes tipos de relatórios.",
      "Apresentado por Beatriz Milz."
    ),
    og_type = "website",
    og_author = "Beatriz Milz",
    twitter_card_type = "summary_large_image",
    twitter_creator = "@beamilz"
  )
```


`r applause::button(color="#1aa6b4", style="float:right;", multiclap = FALSE, url = 'https://beatrizmilz.github.io/slidesR/', width = '70px')` Boas vindas!
O público-alvo deste material são pessoas que utilizam o R para análise de dados, e gostariam de gerar relatórios dinâmicos com diferentes tipos de outputs.

É muito importante proporcionar uma experiência livre de assédio para todas as pessoas participantes.  Por favor, leia o [Código de Conduta da R-Ladies](https://github.com/rladies/starter-kit/wiki/Code-of-Conduct#portuguese).


> Observação: Futuramente ficará disponível mais conteúdos sobre como usar R Markdown. Por enquanto, os slides abaixo são sobre pacotes utilizados para gerar diferentes tipos de produtos com R Markdown.

### Slides

```{r}
xaringanExtra::embed_xaringan(
  url = "https://beatrizmilz.github.io/slidesR/rmarkdown/rmarkdown_packages.html",
  ratio = "16:9"
)
```


<p style="text-align:right;">[<i class="fas fa-external-link-alt"></i> Confira a apresentação](https://beatrizmilz.github.io/slidesR/rmarkdown/rmarkdown_packages.html)</p>


- Arquivos de exemplo mostrados na live: 

  - Exemplo de R Markdown com parâmetros: [`.Rmd`](https://github.com/beatrizmilz/slidesR/blob/master/docs/rmarkdown/exemplo_parametros/rmd_params_exemplo.Rmd) e [`.html`](https://beatrizmilz.github.io/slidesR/rmarkdown/exemplo_parametros/rmd_params_exemplo.html)     
  - Exemplo de código para gerar vários relatórios com parâmetros: [.R](https://beatrizmilz.github.io/slidesR/rmarkdown/exemplo_parametros/render.R)
  - Arquivos gerados no exemplo: Sistema [Cantareira](https://beatrizmilz.github.io/slidesR/rmarkdown/exemplo_parametros/Cantareira.html), [Guarapiranga](https://beatrizmilz.github.io/slidesR/rmarkdown/exemplo_parametros/Guarapiranga.html)  e [Rio Grande](https://beatrizmilz.github.io/slidesR/rmarkdown/exemplo_parametros/Rio Grande.html)



- [Live Stream: We R Live 16: R Markdown: usando o R para comunicar seus resultados](https://youtu.be/6oPZ5sGt6LA):

<iframe width="560" height="315" src="https://www.youtube.com/embed/6oPZ5sGt6LA" frameborder="0" allow="accelerometer; autoplay; clipboard-write; encrypted-media; gyroscope; picture-in-picture" allowfullscreen></iframe>